【裁判字號】    97,易,783
【裁判日期】    970729
【裁判案由】    竊盜
【裁判全文】
臺灣高雄地方法院刑事判決               97年度易字第783號
公  訴  人  臺灣高雄地方法院檢察署檢察官
被      告  丙○○
上列被告因竊盜案件，經檢察官提起公訴（97年度偵字第17626
號），嗣因被告就被訴事實為有罪之陳述，本院經聽取當事人之
意見後，改依簡式審判程序進行，判決如下：
    主  文
丙○○犯電業法第一百零五條之攜帶兇器竊盜罪，累犯，處有期
徒刑捌月，扣案之棉質手套壹雙、老虎鉗及斜口鉗各壹支，均沒
收。
    事  實
一、丙○○因違反麻醉藥品管理條例罪，經臺灣高等法院高雄分
    院以83年度上訴字第659 號判處有期徒刑4 年確定，民國91
    年7 月5 日因縮短刑期假釋出監，於93年6 月6 日假釋期滿
    未經撤銷，視為執行完畢。詎仍不知悔改，竟意圖為自己不
    法所之犯意，於97年6 月18日下午3 時起，攜帶其所有之棉
    質手套1 雙及對人之生命、身體具有危險性足供兇器使用之
    老虎鉗、斜口鉗各1 支等工具，先後在高雄縣燕巢鄉○○村
    ○○路378 號等處，接續竊取高雄縣燕巢鄉公所及臺灣電力
    股份有限公司（下稱臺電公司）架設之路燈與電線桿接地電
    纜線（各次犯罪時間、地點、竊取財物均詳如附表所載），
    嗣於97年6 月18日下午3 時55分許，經路人董仁愷發現丙○
    ○在高雄縣燕巢鄉○○村○○路110 號旁「領水高幹16 2號
    」電桿竊取接地電纜線，報警當場查獲，扣得電纜線8 條、
    棉質手套1 雙、老虎鉗及斜口鉗各1 支。
二、案經高雄縣政府警察局岡山分局報請臺灣高雄地方法院檢察
    署檢察官偵查起訴。
    理  由
一、本件被告丙○○所犯係死刑、無期徒刑、最輕本刑為3 年以
    上有期徒刑以外之罪，其於本院準備程序中就被訴事實為有
    罪之陳述，經告知被告簡式審判程序之旨，並聽取檢察官及
    被告之意見後，本院改依簡式審判程序審理，合先敘明。
二、被告於上開時、地竊盜之事實，業據其於本院審理時坦承不
    諱，核與證人即高雄燕巢鄉○○路燈維修技術員乙○○、台
    電公司高雄區處橋頭巡修課電路技術員丁○○、報警之人董
    仁愷於警詢證述之情節相符，並有高雄縣政府警察局岡山分
    局搜索扣押筆錄、扣押物品目錄表各1 份、贓物認領保管單
    2 份及照片32幀附卷可稽，復有扣案棉質手套1 雙、老虎鉗
    及斜口鉗各1 支可憑，足認被告上開自白，核與事實相符，
    堪以採信，故本案事證明確，應依法論科。
三、按刑法第321 條第1 項第3 款之攜帶兇器竊盜罪，其所稱兇
    器之種類並無限制，凡客觀上足對人之生命、身體、安全構
    成威脅，具有危險性之兇器均屬之，且祇須行竊時攜帶此種
    具有危險性之兇器為已足，並不以攜帶之初有行兇之意圖為
    必要。查被告持以行竊之扣案老虎鉗及斜口鉗各1 支，經本
    院當庭勘驗：老虎鉗係金屬材質，長約21公分，前端稍呈尖
    銳狀；斜口鉗係金屬材質，長約12公分，前端呈尖銳狀（詳
    本院卷第25頁），觀諸上開工具，係屬外觀質地硬、型式銳
    利之金屬製品，是該等物品，足認客觀上足對人之生命、身
    體、安全構成威脅，具有危險性，可供兇器使用，屬刑法第
    321 條第1 項第3 款所稱之兇器無誤。又被告所竊電線係供
    電業者臺灣電力公司設置用以輸送電力之電線，業據臺電公
    司員工丁○○於警詢證述在卷，並有現場照片在卷可稽，是
    被告所竊電線應屬供電業者供給電能所用之供電設備，非屬
    一般私人電纜線，應屬電業法所稱之電線無訛。核被告所為
    如附表編號1 至6 部分，均係犯刑法第321 條第1 項第3款
    之攜帶兇器竊盜罪；如附表編號7 至8 部分，係犯電業法第
    10 5條之竊盜電線罪，應依刑法第321 條第1 項第3 款攜帶
    兇器竊盜罪處斷。公訴意旨就被告所犯竊取臺電公司電纜線
    部分，漏未論列電業法第105 條，尚有未合，應予指明。又
    按一個決意實施同時同地之先後行為，亦不失為一個行為。
    其侵害2 個以上之法益，仍屬想像競合犯。例如同時同地竊
    割甲、乙兩家之麥，顯然係侵害2 個法益，應依刑法第55條
    處斷（最高法院28年上字第1232號判例要旨參照）。查本案
    被告均係持扣案之老虎鉗及斜口鉗，竊取被害人高雄縣燕巢
    鄉公所、臺電公司所有之電攬線，雖係分別侵害高雄縣燕巢
    鄉公所、臺電公司之財產法益，但均係基於一個犯罪之決意
    為之，實行行為亦屬同時同地，又係於同日先後實施，揆諸
    前揭說明，應評價為一個犯罪行為，而侵害2 個法益，依刑
    法第55條之規定，為想像競合犯，應從一較重之電業法第10
    5 條之竊盜電線罪處斷。公訴人認應論以接續犯，尚有未洽
    。又被告有如前開事實欄所載之犯罪科刑及執行紀錄，有臺
    灣高等法院被告前案紀錄表1 份在卷可參，其於有期徒刑執
    行完畢後，5 年內故意再犯本件有期徒刑以上之罪，為累犯
    ，依刑法第47條第1 項規定加重其刑。爰審酌被告不思以正
    當途徑賺取生活所需，竟竊取供電設備，危害公用輸電設備
    之健全，價值觀念偏差，應予導正，本應重懲；惟念其事後
    坦承犯行，犯罪後態度尚可及所竊財物已發還被害人等一切
    情狀，量處如主文所示之刑。扣案之棉質手套1 雙、老虎鉗
    及斜口鉗各1 支，均屬被告所有供犯罪所用之物，業據其供
    陳在卷，均應依刑法第38條第1 項第2 款宣告沒收。
據上論斷，應依刑事訴訟法第273 之1 第1 項、第299 條第1 項
前段，電業法第105 條、刑法第11條前段、第321 條第1 項第3
款、第55條、第47條第1 項、第38條第1 項第2 款，判決如主文
。本案經檢察官甲○○到庭執行職務。
中    華    民    國    97    年    7     月    29    日
                  刑事第十六庭   法  官  文昌
以上正本證明與原本無異。
如不服本判決應於收受本判決後10日內向本院提出上訴書狀，並
應敘述具體理由，如未敘述上訴理由者，應於上訴期間屆滿後20
日內補提理由書狀於本院（均須按他造當事人之人數附繕本）「
切勿逕送上級法院」。
中    華    民    國    97    年    7     月    29    日
                                 書記官  吳良美
附表：
  ┌───┬──────┬─────────┬────────┐
  │編號  │ 時間       │地點              │竊取財物        │
  ├───┼──────┼─────────┼────────┤
  │      │97年6月18日 │高雄縣燕巢鄉深水村│8平方接地電纜線2│
  │ 1    │下午3時     │深水路378號路燈   │公尺（綠色、高雄│
  │      │            │                  │縣燕巢鄉公所所有│
  │      │            │                  │）              │
  ├───┼──────┼─────────┼────────┤
  │ 2    │97年6月18日 │高雄縣燕巢鄉深水村│同上            │
  │      │下午3時5分  │深水路377號路燈   │                │
  │      │            │                  │                │
  ├───┼──────┼─────────┼────────┤
  │ 3    │97年6月18日 │高雄縣燕巢鄉深水村│同上            │
  │      │下午3時10分 │深水路嶺水高幹96又│                │
  │      │            │1-1路燈           │                │
  ├───┼──────┼─────────┼────────┤
  │ 4    │97年6月18日 │高雄縣燕巢鄉深水村│同上            │
  │      │下午3時15分 │深中路30號旁路燈  │                │
  │      │            │                  │                │
  ├───┼──────┼─────────┼────────┤
  │ 5    │97年6月18日 │高雄縣燕巢鄉深水村│同上            │
  │      │下午3時25分 │深中路40之1號嶺水 │                │
  │      │            │高幹138-1路燈     │                │
  ├───┼──────┼─────────┼────────┤
  │ 6    │97年6月18日 │高雄縣燕巢鄉深水村│同上            │
  │      │下午3時30分 │深興路21-4號嶺水高│                │
  │      │            │幹152號路燈       │                │
  ├───┼──────┼─────────┼────────┤
  │ 7    │97年6月18日 │高雄縣燕巢鄉深水村│22平方接地電纜線│
  │      │下午3時35分 │深興路64號嶺水高幹│2公尺（黑色、台 │
  │      │            │157之1號路燈      │電公司所有）    │
  ├───┼──────┼─────────┼────────┤
  │ 8    │97年6月18日 │高雄縣燕巢鄉深水村│同上            │
  │      │下午3時40分 │深興路110號嶺水高 │                │
  │      │            │幹162號路燈       │                │
  └───┴──────┴─────────┴────────┘


司法院資訊處製作；財團法人民間司法改革基金會備份。
